臺灣彰化地方法院刑事判決　　　　九十四年度訴緝字第五九號
公　訴　人　臺灣彰化地方法院檢察署檢察官
被　　　告　乙○○
　　　　　　　　　　（另案在臺灣彰化監獄執行中）
上列被告因重利等案件，經檢察官提起公訴（九十一年度偵字第
七０五一、七三九六、八二一六、八二一七、八二一八、八二二
０、八二二一、八二二三、八二二四、八二二五、八二二六、八
二二七、八六０三、八六０四、八六０五、八六０六號、九十二
年度偵字第六一七、六一八、六一九、六二０、六二一、六二三
、六二四、六二五、六二六、六二七、六三三、六九五、七０四
、七０五、七０六、八一五、二０一三號）及移送併案審理（九
十一年度偵字第五三八九號、九十二年度偵字第二六六九、二六
七一、二六七二、二六七三、二六七四、四五一一號），本院判
決如下：
        主  文
乙○○共同以乘他人急迫貸以金錢，而取得與原本顯不相當之重
利為常業，累犯，處有期徒刑壹年肆月，扣案之行動電話支均
沒收之。
        事  實
一、乙○○前曾於民國八十四年十二月二十日，因違反麻醉藥品
    管理條例案件，經本院判處有期徒刑六月，得易科罰金確定
    ；又於八十五年一月十九日因逃亡案件，經陸軍總司令部判
    處有期徒刑一年，嗣並經確定在案，上開二刑期後經陸軍第
    十軍團司令部裁定應執行有期徒刑一年四月確定，並已於八
    十七年三月二十四日執行完畢。詎仍不知警惕，因缺款而於
    九十年年底某日向鄭志鴻（所涉常業重利等犯行，業於九十
    四年一月十九日經本院以九十二年度訴字第四二七號判處罪
    刑在案）借款新臺幣（下同）五萬元後，因未能清償借款，
    乃自九十一年二月中旬起至同年九月十一日（起訴書誤載為
    九十一年九月初）止，以月薪三萬元受僱於鄭志鴻，並於其
    上開受僱期間內，與鄭志鴻及陸續受鄭志鴻僱用之陳哲豪（
    所涉常業重利等犯行，業於九十四年一月十九日經本院以九
    十二年度訴字第四二七號判處罪在案。陳哲豪自九十一年一
　　月初起受僱，後於九十一年三月間因祖母生病暫行離職，後
　  又自九十一年八月底起基於承前之常業重利犯意而受僱於鄭
    志鴻）、陳世堯（所涉常業重利等犯行，業於九十四年一月
    十九日經本院以九十二年度訴字第四二七號判處罪在案。陳
    世堯係自九十一年九月九日起受僱於鄭志鴻）及真實姓名不
    詳、已成年之「謝小姐」等人，共同基於常業重利之犯意聯
    絡，由鄭志鴻承租位於彰化縣社頭鄉山湖村鴻門巷九弄二十
    五號透天房屋作為據點，並在報紙上刊登借貸廣告或以夾報
    方式分送廣告，並以鄭志鴻所有之行動電話【計有：門號0
    000000000號（ＭＯＴＯＲＯＬＡ廠牌）、000
    0000000號（ＳＡＧＥＭ廠牌）、00000000
    00號（ＢＥＮＱ廠牌）及0000000000號】供作
    聯絡重利借款之工具，俟如附表壹所示因急迫需款、已滿十
    八歲之人，依前開廣告或夾報撥打電話前來之際，即與借款
    人約定在彰化縣田中鎮○○路「三好釣魚池」、彰化縣員林
    鎮之大潤發、愛買、千輝大賣場、百果山遊樂區○○○路「
    員生醫院」旁、彰化縣田尾鄉田尾國小、中山路上之田尾加
    油站旁、彰化縣永靖鄉○○路金牌加油站旁、彰化縣社頭鄉
    源豐超市前、社頭火車站或借款人之住宅前等地見面以商談
    重利借款之事宜，其借款方式原則上每借本金一萬元，十天
    一期，每期利息為二千元，於交付借款時預扣第一期之利息
    ，有時另收取手續費，並須交付國民身分證及簽發面額為借
    款金額加倍之本票供擔保（惟亦有不同之計息方式等情，詳
    見附表壹所載），而以前開借款方法取得與原本顯不相當之
    重利，並均恃以為生而以之為常業。
二、鄭志鴻為催討上開借款之本金及利息，乃與乙○○共同基於
    恐嚇危害安全及以強暴方式妨害人行使權利之概括犯意聯絡
    【其中如附表貳編號四之部分，其二人另與黃有盈（所犯強
    制罪等犯行，另由本院於九十二年十二月九日以九十二年度
    易字第九七八號案件判處有期徒刑三月，得易科罰金在案）
    及姓名年籍不詳之成年男子間，具有犯意之聯絡】，連續於
    如附表貳編號一至五所示之時間、地點，對如附表貳編號一
    至五所示之吳文得等人，以如附表貳編號一至五所示加害生
    命、身體、財產之方式恐嚇，使如附表貳編號一至五所示之
    吳文得等人心生畏懼，致生危害於其等之安全，並連續以如
    附表貳編號四、五所示之方式，妨害如附表貳編號四、五所
    示之楊麗玉、張詩如行使權利，而以前開方式催討重利借款
    之本金、利息。
三、嗣於九十一年十月十日上午十一時許，為警在彰化縣社頭鄉
    山湖村鴻門巷九弄二十五號查獲，並起獲鄭志鴻所有、供以
    聯絡重利借款所用之行動電話三支【計有：門號00000
    00000號（ＭＯＴＯＲＯＬＡ廠牌）00000000
    00號（ＳＡＧＥＭ廠牌）、0000000000號（Ｂ
    ＥＮＱ廠牌）各一支】、如附表壹所示借款時供以擔保之國
    民身分證等證件、本票（部分已由警方發還與借款人）等物
    扣案。
四、案經臺灣彰化地方法院檢察署檢察官指揮彰化縣警察局北斗
    分局、田中分局查獲，並由臺灣彰化地方法院檢察署檢察官
    偵查起訴，及由彰化縣警察局北斗分局、溪湖分局報請臺灣
    彰化地方法院檢察署檢察官偵查後移送併案審理。
        理  由
一、訊據被告乙○○固坦承有右揭常業重利之行為，惟矢口否認
    有何恐嚇危害安全及強制罪之犯行，辯稱：向借款人討債時
    只有大小聲而已，沒有說恐嚇的話，也沒有強制行為云云。
    惟查：（一）被告乙○○及同案被告鄭志鴻有以如附表貳所
    示之恐嚇危害安全及強制犯行討債等情，亦據證人即如附表
    貳所示之被害人吳文得、詹金蔥之夫吳榮順、陳素如、楊麗
    玉、張詩如等人分別於警詢、偵查證述明確，另有關附表貳
    編號四之部分，復經證人楊麗玉於本院九十二年度易字第九
    七八號一案審理時證述綦詳，被告乙○○上開所辯，尚無可
    信。（二）又被告乙○○於本院審理時自承：伊因缺款，乃
    自九十一年二月中旬某日起至同年九月十一日止，以月薪三
    萬元受僱於同案被告鄭志鴻等語，且衡以同案被告鄭志鴻承
    租房屋作為經營重利之據點，並刊登廣告、且僱用被告乙○
    ○多人以經營重利，足見被告乙○○及同案被告鄭志鴻、陳
    哲豪、陳世堯等人均有以犯重利恃以為生而為常業之意甚明
    。（三）此外，復有同案被告鄭志鴻、陳哲豪、陳世堯於警
    詢、偵查及本院訊問、準備程序之供述及其等以證人身分證
    於本院審理時之證述、證人即如附表壹所示之被害人徐張秀
    美、甲○○、胡再興、陳碧鴻、廖彬全、陳振嘉、謝松森、
    劉昌朋、張怡婷、陳世宗、蕭文溪、楊麗玉、黃穗成、陳素
    如、陳清文、陳泓和、鄭和閔、張詩如、林金雀、黃梓坊、
    賴敏昌、黎煥唐、陳苓玉、林玉英、吳佩玉、沈幸弘、洪明
    華、蕭阿順、黃成貴、黃子瓏及證人黃有盈等人分別於警詢
    、偵訊及本院所述、如附表壹所示供質押之本票、警方發還
    身分證等證件之贓物認領保管單在卷可憑，並有共犯即同案
    被告鄭志鴻所有、供經營常業重利犯行所用之行動電話三支
    扣案可佐，本件事證明確，被告乙○○前開犯行洵堪認定【
    至卷內「彰化縣警察局北斗分局偵辦乙○○、陳世堯、陳哲
    豪、鄭政佑等人涉嫌經營地下錢莊被害人名冊」所列除附表
    壹所示借款人以外之其餘人員，或因無證據足認有無借款及
    是否因急迫等情而借款，或非屬被告乙○○受僱於鄭志鴻期
    間內之重利借貸，自無從於本案併為審理；又有關證人林進
    益、林河省於警詢及本院審理時雖指證因林進益之子林清嘉
    曾向錢莊借款（借款之時間、金額、計息方式等相關情形均
    不明）而遭恐嚇及毀損家中物品等情，惟因證人林進益、林
    河省於本院審理時均無法指認是否係被告乙○○及同案被告
    鄭志鴻、陳哲豪、陳世堯等人所為，是既乏前開重利、恐嚇
    及毀損行為係被告乙○○及同案被告鄭志鴻、陳哲豪、陳世
    堯所為而與被告乙○○所犯之前開常業重利犯行具有牽連犯
    之裁判上一罪之事證，該部分亦難於本案併為審理，附予敘
    明】。
二、核被告所為，係犯刑法第三百四十五條之常業重利罪、第三
    百零五條之恐嚇危害安全罪及同法第三百零四條第一項之強
    制罪。公訴人起訴書雖未敘及被告乙○○所為如附表壹編號
    九、十、十二、十五、二十六、二十七所示之常業重利犯行
    ，亦未敘及被告乙○○所為如附表貳編號二、四、五所示之
    恐嚇危害安全及強制罪犯行，然前者與公訴人起訴書所載被
    告乙○○所為之常業重利犯行間，具有常業犯之一罪關係，
    後者則與被告乙○○所為之常業重利犯行間，具有牽連犯之
    裁判上一罪關係，而均為起訴效力所及，本院自應併為審理
    ，附此敘明。又被告乙○○就如附表壹所示之常業重利犯行
    ，與同案被告鄭志鴻、陳哲豪、陳世堯及真實姓名不詳、已
    成年之「謝小姐」等人間，互有犯意之聯絡與行為分擔（有
    關同案被告陳哲豪、陳世堯及真實姓名不詳、已成年之「謝
    小姐」之部分，係於上開之人受僱於同案被告鄭志鴻之期間
    內具有犯意聯絡與行為分擔）；被告乙○○與同案被告鄭志
    鴻就如附表貳編號一至三、五所示之恐嚇危害安全及強制罪
    犯行，及被告乙○○與同案被告鄭志鴻、黃有盈及姓名年籍
    不詳之成年男子間，就如附表貳編號四所示之恐嚇危害安全
    及強制罪犯行，各具有犯意聯絡與行為分擔，均應論以共同
    正犯。再被告乙○○先後多次所為如附表貳編號一至五所示
    之恐嚇危害安全及先後二次所為如附表貳編號四、五所示之
    強制犯行，均時間緊接，犯罪構成要件相同，顯係基於概括
    之犯意反覆為之，均為連續犯，應依連續犯之規定，各論以
    一罪，並均加重其刑。被告乙○○所犯上開常業重利犯行，
    與恐嚇危害安全及強制犯行間，具有方法、結果之牽連關係
    ，應依刑法第五十五條之規定，從一較重之常業重利罪處斷
    （公訴人認被告乙○○所為常業重利與恐嚇危害安全犯行間
    ，係屬各別起意之數罪關係，容有誤會，併予敘明）。另被
    告乙○○前曾於八十四年十二月二十日，因違反麻醉藥品管
    理條例案件，經本院判處有期徒刑六月，得易科罰金確定；
    又於八十五年一月十九日因逃亡案件，經陸軍總司令部判處
    有期徒刑一年，嗣並經確定在案，上開二刑期後經陸軍第十
    軍團司令部裁定應執行有期徒刑一年四月確定，並已於八十
    七年三月二十四日執行完畢，有臺灣彰化地方法院檢察署刑
    案資料查註紀錄表、臺灣高等法院被告全國前案紀錄表各一
    份在卷可考，其於五年以內再犯本件有期徒刑以上之常業重
    利罪，為累犯，應依刑法第四十七條之規定加重其刑（司法
    院八十三年二月二十二日 (83) 廳刑一字第００九三二號函
    復臺灣高等法院審核意見意旨參照）。爰審酌被告乙○○之
    素行、犯罪之動機、目的、手段、對如附表壹、貳所示被害
    人所生之危害、受僱參與常業重利犯行之程度、期間及其犯
    罪後之態度等一切情狀，量處如主文所示之刑，以示懲儆。
三、扣案之行動電話三支【計有：門號0000000000號
    （ＭＯＴＯＲＯＬＡ廠牌）、0000000000號（Ｓ
    ＡＧＥＭ廠牌）、0000000000號（ＢＥＮＱ廠牌
    ）各一支】，係共犯即同案被告鄭志鴻所有、供經營常業重
    利借款聯絡之用一節，已據同案被告陳哲豪供明在卷（見本
    院九十二年七月四日訊問筆錄），均應依刑法第三十八條第
    一項第二款之規定併予宣告沒收之。
四、公訴意旨另略以：被告乙○○與同案被告鄭志鴻、陳哲豪、
    陳世堯共同基於概括之犯意聯絡，於催討利息或本金不遂時
    ，即出言「不繳試試看」、「準備跑路」、「斷手斷腳」．
    ．．等語，及以棒球棍（未扣案）損害借款人住家門窗，或
    對住家噴漆（未扣案）之加害生命、身體、財產方法（毀損
    部分未據告訴），恐嚇借款人應按期支付利息或本金，致借
    款人因而心生畏懼並危害於安全，其中於被告乙○○受僱期
    間內之情形如下：於九十一年五月五月二十日後某日，分別
    前往被害人徐張秀美、陳碧鴻之住處，打破門窗玻璃，因認
    被告乙○○此部分另涉有刑法第三百零五條之恐嚇危害安全
    罪嫌（前開所涉毀損罪嫌部分均未據告訴）。按犯罪事實應
    依證據認定之，無證據不得認定犯罪事實，刑事訴訟法第一
    百五十四條第二項定有明文。訊據被告乙○○堅決否認涉有
    何前開恐嚇危害安全犯行，辯稱：討債時沒有對被害人恐嚇
    等語。經查：有關起訴事實記載被告以出言「不繳試試看」
    、「準備跑路」、「斷手斷腳」之方式恐嚇一節，並未載明
    被害人，卷內亦乏為上開指證之被害人資料；又起訴事實所
    載打破門窗玻璃之行為，本質係屬毀損之行為，且起訴書對
    於所載噴漆之內容並未敘明，被告前開毀損、噴漆行為，究
    是否符合刑法上所定恐嚇危害安全罪之以使人生畏佈心為目
    的，而通知「將來」加惡害之旨之構成要件，實有未明。此
    外，復查無其他積極確切之證據，足資證明被告乙○○有何
    公訴人起訴事實所載此部分之恐嚇危害安全犯行，不能證明
    被告乙○○犯有此部分之罪，惟此部分與前開被告乙○○經
    本院判決有罪之常業重利犯行間，具有牽連犯之裁判上一罪
    關係，爰不另為無罪之諭知。
五、至：(1)臺灣彰化地方法院檢察署九十二年偵字第一七九０、
    二六七二號移送併案部分略以：被告乙○○與同案被告鄭志
    鴻、陳哲豪共同基於常業重利之犯意聯絡，於九十年九月至
    年底間某日，在彰化縣田中鎮○○路某軍營附近，借款五萬
    元與被害人廖芳新，利息每十天一期，每期一萬二千元，並
    於借款十天後前往被害人廖芳新住處打破玻璃；又於九十一
    年三、四月間，前往被害人張淑華之住處，在鐵門上噴漆，
    因認被告鄭志鴻、陳哲豪及同案被告乙○○共同另涉有常業
    重利罪及恐嚇危害安全罪等罪嫌。(2)又臺灣彰化地方法院檢
    察署九十二年偵字第四五一一號移送併案部分（其中移送併
    案如附表壹編號九所示之常業重利犯行，業經本院併為審理
    ）另略以：被告乙○○及同案被告鄭志鴻二人，於九十一年
    七月十八日上午，前往被害人張怡婷之住處，以打破鋁門窗
    及展示櫃玻璃之加害財產方法，恐嚇被害人張怡婷應按期支
    付利息或本金，使被害人張怡婷心生畏懼而危害於其安全，
    因認被告乙○○涉有恐嚇危害安全罪嫌。經查：（一）被害
    人廖芳新於警詢所稱之借款時間，係在被告乙○○受僱於同
    案被告鄭志鴻之前，又其於偵查中陳稱：無法確認借款時間
　　一語，復無被害人廖芳新簽發供借款擔保之本票可資查考借
  　款日期，是有關被害人廖芳新借款部分，尚難率認為本案被
    告乙○○所為常業重利犯行之起訴效力所及。（二）又有關
    前開檢察官移送併辦之被害人廖芳新、張淑華、張怡婷住處
    遭打破玻璃、噴漆部分，依其行為之性質，尚難認有何恐嚇
    危害安全之情事（理由同前揭理由欄四所述）。（三）綜上
    所陳，前開移送併辦部分與前開經本院判決有罪部分，均難
    認具有常業犯之實質一罪或連續犯之裁判上一罪關係，自非
    本院所得併為審理，且業經本院九十二年度訴字第四二七號
    於九十四年一月十九日，就同案被告鄭志鴻、陳哲豪、陳世
    堯等人所犯之常業重利等犯行宣判後，將前揭卷證退回臺灣
    彰化地方法院檢察署，由該署檢察官偵查處理中，附予敘明
    。
據上論斷，應依刑事訴訟法第二百九十九條第一項前段，刑法第
二十八條、第三百四十五條、第三百零四條第一項、第三百零五
條、第五十五條、第四十七條、第三十八條第一項第二款，罰金
罰鍰提高標準條例第一條前段，判決如主文。
本案經檢察官高如應到庭執行職務
中　　華　　民　　國　九十四　年　　十　　月　　十九  日
                  刑事第二庭    審判長  王義閔
                                法  官  廖政勝
                                法  官  李雅俐
以上正本證明與原本無異。
如不服本判決，應於判決送達後十日內，向本院提出上訴狀（須
附繕本）。
告訴人或被害人對於判決如有不服具備理由請求檢察官上訴者，
其上訴期間之計算係以檢察官收受判決正本之日期為準。
中　　華　　民　　國　九十四　年　　十　　月　　十九　日
                                書記官  陳秀娟
附錄論罪科刑法條：
刑法第三百零四條第一項：
以強暴、脅迫使人行無義務之事或妨害人行使權利者，處三年以
下有期徒刑、拘役或三百元以下罰金。
刑法第三百零五條：
以加害生命、身體、自由、名譽、財產之事，恐嚇他人致生危害
於安全者，處二年以下有期徒刑、拘役或三百元以下罰金。
刑法第三百四十五條：
以犯前條之罪為常業者，處五年以下有期徒刑，得併科三千元以
下罰金。
附表壹：
┌──┬───┬─────┬─────────┬────────┬───────┐
│編號│借款人│  時 間   │  借  貸  本  金  │    利   息     │質  押  物    │
│    │      │          │                  │                │              │
├──┼───┼─────┼─────────┼────────┼───────┤
│一  │徐張秀│九十一年四│五萬元，預扣利息一│利息十天一期，每│身分證一張、簽│
│    │美    │月二十四日│萬元，實拿四萬元。│期一萬元。      │發面額十萬元之│
│    │      │下午一時許│                  │                │本票一張。    │
├──┼───┼─────┼─────────┼────────┼───────┤
│二  │甲○○│九十一年四│五萬元，實拿三萬八│利息十天一期，每│甲○○國民身分│
│    │      │月二十五日│千元              │期一萬元        │證一張、由吳榮│
│    │      │          │                  │                │聖、甲○○共同│
│    │      │          │                  │                │簽發之面額十萬│
│    │      │          │                  │                │元之本票一紙。│
├──┼───┼─────┼─────────┼────────┼───────┤
│三  │胡再興│九十一年四│三萬元，預扣利息六│利息十天一期，每│身分證一張、簽│
│    │      │月二十七日│千元，實拿二萬四千│期六千元。      │發面額六萬元之│
│    │      │下午二時許│元。              │                │本票一張。    │
├──┼───┼─────┼─────────┼────────┼───────┤
│四  │陳碧鴻│九十一年五│三萬元，預扣利息八│利息十天一期，每│身分證一張、簽│
│    │      │月十日（起│千二百元及手續費一│期八千二百元。  │發面額六萬元之│
│    │      │訴書誤載為│千元，實拿二萬零八│                │本票一張。    │
│    │      │二十日）下│百元。            │                │              │
│    │      │午十時許  │                  │                │              │
├──┼───┼─────┼─────────┼────────┼───────┤
│五  │廖彬全│九十一年六│六萬元，預扣利息一│利息十天一期，每│身分證一張、簽│
│    │      │月五日上午│萬二千元及手續費一│期一萬二千元。  │發面額十二萬元│
│    │      │十時許    │千元，實拿四萬七千│                │之本票一張。  │
│    │      │          │元。              │                │              │
├──┼───┼─────┼─────────┼────────┼───────┤
│六  │陳振嘉│第一次：  │第一次：          │十天一期，每一萬│身分證一張、每│
│    │      │九十一年六│一萬元，預扣利息二│元本金每期利息二│次均簽發面額為│
│    │      │月五日    │千元及手續費一千元│千元。          │借款金額加倍之│
│    │      │第二次：  │，實拿七千元。    │                │本票各一張。  │
│    │      │九十一年六│第二次：          │                │              │
│    │      │月二十日  │一萬元。          │                │              │
│    │      │第三次：  │第三次：          │                │              │
│    │      │九十一年七│一萬元，          │                │              │
│    │      │月二十六日│第四次：          │                │              │
│    │      │第四次：  │二萬元。          │                │              │
│    │      │九十一年八│                  │                │              │
│    │      │月三十日  │                  │                │              │
├──┼───┼─────┼─────────┼────────┼───────┤
│七  │謝松森│九十一年六│五萬元，預扣利息一│利息十天一期，每│身分證一張、簽│
│    │      │月十三日下│萬元及二千元手續費│期一萬元。      │發面額十萬元之│
│    │      │午一時許  │，實拿三萬八千元  │                │本票一張。    │
├──┼───┼─────┼─────────┼────────┼───────┤
│八  │劉昌朋│九十一年六│三萬元，預扣利息六│利息十天一期，每│身分證一張、簽│
│    │      │月十四日下│千元及手續費二千元│期六千元。      │發面額六萬元之│
│    │      │午三時許  │，實拿二萬二千元。│                │本票一張。    │
├──┼───┼─────┼─────────┼────────┼───────┤
│九  │張怡婷│九十一年六│二萬元，預扣利息四│利息十天一期，每│身分證一張、並│
│    │      │月十六日下│千元及手續費一千元│期四千元。      │簽發面額四萬元│
│    │      │午四時許  │，實拿一萬五千元  │                │之本票一張。  │
├──┼───┼─────┼─────────┼────────┼───────┤
│十  │陳世宗│九十一年六│借二萬元，預扣利息│利息十天一期，每│身分證一張、簽│
│    │      │、七月間  │四千元，實拿一萬六│期四千元。      │發面額三萬元之│
│    │      │          │千元。            │                │本票一張。    │
├──┼───┼─────┼─────────┼────────┼───────┤
│十一│蕭文溪│九十一年七│二萬五千元，預扣利│利息十天一期，每│身分證一張、簽│
│    │      │月一日    │息五千元及手續費一│一萬元本金每期二│發面額為五萬元│
│    │      │          │千元，實拿一萬九千│千元。          │之本票一張。  │
│    │      │          │元。              │                │              │
├──┼───┼─────┼─────────┼────────┼───────┤
│十二│楊麗玉│九十一年七│四萬元，預扣利息八│利息十天一期，每│身分證一張    │
│    │      │月四日上午│千元及手續費一千元│期八千元。      │              │
│    │      │十時許    │，實拿三萬一千元。│                │              │
├──┼───┼─────┼─────────┼────────┼───────┤
│十三│黃穗成│九十一年七│五萬元，預扣利息一│利息十天一期，每│身分證一張、簽│
│    │      │月二十二日│萬元，實拿四萬元。│期一萬元。      │發面額十萬元之│
│    │      │下午二時許│                  │                │本票一張。    │
├──┼───┼─────┼─────────┼────────┼───────┤
│十四│陳素如│九十一年七│五萬元，預扣利息一│利息十天一期，每│身分證一張、簽│
│    │      │月二十六日│萬元及手續費二千元│期一萬元。      │發面額十萬元之│
│    │      │下午二時許│，實拿三萬八千元。│                │本票一張。    │
├──┼───┼─────┼─────────┼────────┼───────┤
│十五│陳清文│九十一年七│二萬元。          │利息十天一期，每│身分證一張、簽│
│    │      │月三十日  │                  │期四千元。      │發面額二萬元之│
│    │      │          │                  │                │本票一張。    │
├──┼───┼─────┼─────────┼────────┼───────┤
│十六│陳泓和│九十一年八│四萬元，預扣利息八│利息十天一期，每│身分證一張、簽│
│    │      │月一日    │千元，實拿三萬二千│期均八千元。    │發面額八萬元之│
│    │      │          │元。              │                │本票一張。    │
├──┼───┼─────┼─────────┼────────┼───────┤
│十七│鄭和閔│九十一年八│六萬元，預扣利息一│利息十天一期，每│身分證一張、簽│
│    │      │月二日下午│萬二千元及手續費一│期一萬二千元。  │發面額十二萬元│
│    │      │四時許    │千元，實拿四萬七千│                │之本票一張。  │
│    │      │          │元。              │                │              │
├──┼───┼─────┼─────────┼────────┼───────┤
│十八│張詩如│九十一年八│一萬元，預扣利息二│利息十天一期，每│身分證一張、簽│
│    │      │月三日    │千元及手續費五百元│期二千元。      │發面額二萬元之│
│    │      │          │，實拿七千五百元。│                │本票一張。    │
├──┼───┼─────┼─────────┼────────┼───────┤
│十九│林金雀│九十一年八│五萬元，預扣利息一│利息十天一期，每│身分證一張，簽│
│    │      │月八日上午│萬元，實拿四萬元。│期一萬元。      │發面額十萬元之│
│    │      │十時許    │                  │                │本票一張。    │
├──┼───┼─────┼─────────┼────────┼───────┤
│二十│黃梓坊│九十一年八│二萬元，預扣利息四│利息十天一期，每│身分證一張、簽│
│    │      │月十六日上│千元，實拿一萬六千│期四千元。      │發面額四萬元之│
│    │      │午十時許  │元                │                │本票一張      │
├──┼───┼─────┼─────────┼────────┼───────┤
│二一│賴敏昌│九十一年八│二萬元，預扣利息四│利息十天一期，每│身分證一張、簽│
│    │      │月十六日中│千元及手續費一千元│期四千元。      │發面額四萬元之│
│    │      │午十二時許│，實拿一萬五千元。│                │本票一張。    │
├──┼───┼─────┼─────────┼────────┼───────┤
│二二│黎煥唐│九十一年八│二萬五千元。      │十天一期，每期二│身分證一張、簽│
│    │      │月二十一日│                  │千五百元。      │發面額五萬元之│
│    │      │下午九時許│                  │                │本票一張。    │
├──┼───┼─────┼─────────┼────────┼───────┤
│二三│陳苓玉│九十一年八│三萬元，預扣利息六│利息十天一期，每│身分證一張、簽│
│    │      │月二十六日│千元及手續費一千元│期六千元。      │發面額六萬元之│
│    │      │下午二時許│。                │                │本票一張。    │
├──┼───┼─────┼─────────┼────────┼───────┤
│二四│林玉英│九十一年九│一萬五千元，預扣利│利息十天一期，每│機車駕照一張、│
│    │      │月二日上午│息三千元，實拿一萬│期三千元。      │簽發面額三萬元│
│    │      │十一時許  │二千元。          │                │之本票一張。  │
├──┼───┼─────┼─────────┼────────┼───────┤
│二五│吳佩玉│九十一年九│五千元，預扣利息一│利息十天一期，每│身分證一張、簽│
│    │      │月二日下午│千元及手續費五百元│期一千元。      │發面額一萬元之│
│    │      │一時許    │，實拿三千五百元。│                │本票一張。    │
├──┼───┼─────┼─────────┼────────┼───────┤
│二六│沈幸弘│九十一年九│一萬五千元，預扣利│利息十天一期，每│身分證一張、簽│
│    │      │月三日下午│息三千元及手續費五│期三千元。      │發面額三萬元之│
│    │      │二時許    │百元，實拿一萬一千│                │本票一張。    │
│    │      │          │五百元。          │                │              │
├──┼───┼─────┼─────────┼────────┼───────┤
│二七│洪明華│九十一年九│一萬元，預扣利息二│利息十天一期，每│身分證一張、簽│
│    │      │月初      │千元及手續費一千元│期二千元。      │發面額二萬元之│
│    │      │          │，實拿七千元。    │                │本票一張。    │
├──┼───┼─────┼─────────┼────────┼───────┤
│二八│蕭阿順│九十一年九│二萬五千元，預扣利│利息十天一期，每│身分證一張、簽│
│    │      │月九日中午│息五千元，實拿二萬│期五千元。      │發面額五萬元之│
│    │      │二時許    │元                │                │本票一張      │
├──┼───┼─────┼─────────┼────────┼───────┤
│二九│黃成貴│九十一年九│五萬元，預扣利息一│利息十天一期，每│身分證一張、簽│
│    │      │月九日下午│萬二千元，實拿三萬│期八千元。      │發面額十萬元之│
│    │      │四時二十分│八千元。          │                │本票一張。    │
│    │      │許        │                  │                │              │
├──┼───┼─────┼─────────┼────────┼───────┤
│三十│黃子瓏│九十一年九│五萬元，預扣利息一│利息十天一期，每│身分證一張、簽│
│    │      │月九日    │萬元，實拿四萬元。│期一萬元。      │發面額十萬元之│
│    │      │          │                  │                │本票一張。    │
└──┴───┴─────┴─────────┴────────┴───────┘
附表貳：
┌──┬─────┬──────┬──────┬────────────┐
│編號│ 被 害 人 │  時    間  │ 地      點 │  恐    嚇    情    形  │
├──┼─────┼──────┼──────┼────────────┤
│一  │ 吳文得   │九十一年五月│第一次：    │二次均出言稱：若沒還錢，│
│    │（為借款人│初前、後二日│在吳得所經營│就要該全家人斷手、斷腳  │
│    │甲○○之父│            │位於彰化縣埤│等語。                  │
│    │親）      │            │頭鄉○○路上│                        │
│    │          │            │之向日葵檳榔│                        │
│    │          │            │攤。        │                        │
│    │          │            │第二次：    │                        │
│    │          │            │於彰化縣社頭│                        │
│    │          │            │鄉消費市場。│                        │
├──┼─────┼──────┼──────┼────────────┤
│二  │詹金蔥    │九十一年七月│彰化縣埔心鄉│出言稱：如不還錢，要毀損│
│    │（為借款人│間          │大華村大明路│房子。                  │
│    │吳榮順之妻│            │二０五號    │                        │
│    │）        │            │            │                        │
├──┼─────┼──────┼──────┼────────────┤
│三  │  陳素如  │自九十一年七│彰化縣員林鎮│多次出言向陳素如稱：如不│
│    │          │月二十六日後│三愛里四鄰建│還錢，將對家人不利等語。│
│    │          │某日起至九十│國路二二九巷│                        │
│    │          │一年八月初某│七號四樓    │                        │
│    │          │日止        │            │                        │
├──┼─────┼──────┼──────┼────────────┤
│四  │  楊麗玉  │九十一年八月│彰化縣溪湖鎮│由鄭志鴻囑由乙○○、黃有│
│    │          │六日下午四時│果菜市場北側│盈與真實姓名、年籍不詳之│
│    │          │許          │            │成年男子，共同前往上開地│
│    │          │            │            │點，由乙○○出言稱：要還│
│    │          │            │            │本金四萬元，否則再打妳及│
│    │          │            │            │對你家人不利等加害生命、│
│    │          │            │            │身體之事，恐嚇楊麗玉；並│
│    │          │            │            │由前開不詳姓名之成年男子│
│    │          │            │            │強取楊麗玉之手機一支，而│
│    │          │            │            │妨害楊麗玉行使該手機之權│
│    │          │            │            │利。                    │
├──┼─────┼──────┼──────┼────────────┤
│五  │  張詩如  │九十一年八月│彰化縣社頭鄉│因無錢付利息，遭鄭志鴻毆│
│    │          │十三日      │清水岩露營區│打臉部二下（傷害部分未據│
│    │          │            │大門口      │告訴），並強行取走手機一│
│    │          │            │            │支，妨害張詩如使手該手機│
│    │          │            │            │之權利。                │
└──┴─────┴──────┴──────┴────────────┘
